【裁判字號】    90,交抗,428
【裁判日期】    901024
【裁判案由】    違反道路交通管理處罰條例
【裁判全文】
臺灣高等法院刑事裁定                  九十年度交抗字第四二八號
    抗  告  人
    即受處分人  甲○○
右抗告人因違反交通管理處罰條例案件，不服臺灣桃園地方法院中華民國九十年九月
十一日所為裁定（九十年度交聲字第一九二號），提起抗告，本院裁定如左：
    主      文
抗告駁回。
    理      由
一、按「汽車駕駛人，行經有燈光號誌管制之交岔路口闖紅燈者，處新臺幣一千八百
    元以上五千四百元以下罰鍰。」、「汽車駕駛人有左列各款所列條款之一者，除
    依原條款處罰鍰外，並予記點：．．．三、有第四十三條、第五十三條或第五十
    四條情形之一者，各記點數三點。」道路交通管理處罰條例第五十三條、第六十
    三條第一項第三款分別定有明文。
二、本件抗告人即異議人甲○○於原審承認於九十年四月十八日十五時二十分許，駕
    駛車牌號碼Ｔ７─九三九號營業小客車，沿師大路第一車道西向東，行經台北市
    ○○路及羅斯福路口，擬左轉進入羅斯福路，於行至路中心處，適有陳志維所駕
    駛車牌號碼Ｕ４─５１８８自小客車，沿羅斯福路北向南行駛，兩車於交岔路口
    發生碰撞等情，惟辯稱：只闖黃燈，未闖紅燈，如有闖紅燈，應會發生連環車禍
    。惟查：異議人於右揭時間，行經上開路段，違規闖紅燈之事實，業據證人陳政
    聖於原審調查時結證稱：「我在羅斯福路往南向，停在最內車道第二台，我們這
    邊剛起步，有一台計程車，行駛師大路，闖紅燈，撞到我前面那部車，當時，我
    的車已起步．．．。」、「我有看到他的車根本沒有煞車，並加速前進，我確定
    有看到號誌已經變紅燈，．．．。」（參原審九十年九月六日訊問筆錄），證人
    能明確說出當時肇事之二部車的人員及停等情形，足證證人當時確在現場無疑，
    且證人與異議人及另一部肇事車輛駕駛人陳志維二人，均素不相識，又無仇隙，
    應無媾陷異議人之虞，其所為之證詞應堪採信。徵以肇事路段，係屬三時向號誌
    路段，有臺北市警察局中正二分局警員王文助所製作之號誌運作情形圖可稽，異
    議人所稱行駛之左轉號誌係屬第二段，此時羅斯福路南、北兩向車輛一直均處於
    等待紅燈之狀態，而陳志維當時原係在停止線後第一部車等待燈號變換，業據證
    人證述如前，觀諸道路交通事故調查報告表所繪之現場圖，異議人與陳志維駕駛
    之車輛碰撞地點，係位於交岔口中央，偏陳志維所行駛之車道前方，距陳志維方
    向之停止線已有一個以上之車道距離，綜合各情推知，當時應係被告所行駛之方
    向已變換號誌為紅燈，但對向尚未變換為綠燈，異議人擬搶先快速通過，但行至
    道路中央，南北向號誌變換為綠燈，陳志維未發現異議人之車輛，於綠燈亮起，
    立即起步，因而在其起步後不遠處撞上異議人所駕駛之車輛，是異議人闖紅燈之
    違規行為，堪以認定。異議人雖執上詞異議，然查，數部汽機車即使停於同一停
    止線後，在綠燈亮起時，因各人車輛之性能、注意能力、反應情況、汽車之操控
    能力，均有不同，因此未必在綠燈亮起時，同時齊步前進，換言之，於同向之車
    輛，未必會同時撞上闖紅燈之異議人而發生連環車禍，是異議人上開所辯，不足
    以推翻本院前開之認定。從而，原處分機關依道路交通管理處罰條例上開規定裁
    處罰鍰一千八百元，並記點數三點，核無不合。原審以異議為無理由，以裁定駁
    回，於法並無不合，本件抗告未附理由，應予駁回。爰依道路交通案件處理辦法
    第二十五條、第二十六條、刑事訴訟法第四百十二條裁定如主文。
中    華    民    國      九十    年     十         月      二十四      日
                          臺灣高等法院刑事第八庭
                              審判長法  官  蔡  秀  雄
                                    法  官  楊  炳  禎
                                    法  官  沈  宜  生
右正本證明與原本無異。
不得抗告。
                                    書記官  楊  翠  明
中    華    民    國      九十    年     十         月      三十        日


司法院資訊處製作；財團法人民間司法改革基金會備份。
